臺灣新竹地方法院民事簡易判決
110年度竹北簡字第515號 
原      告  歐勝瑜  
被      告  彭登光  



上列當事人間請求損害賠償事件，本院於民國111年1月6日辯論
終結，判決如下：
    主  文
被告應給付原告新臺幣壹拾貳萬捌仟壹佰玖拾玖元，及自民國一
一０年九月十七日起至清償日止，按年息百分之五計算之利息。
原告其餘之訴駁回。
訴訟費用由被告負擔百分之四十七，餘由原告負擔。
本判決第一項得假執行。
    事實及理由
壹、程序方面：
    本件被告經合法通知，未於言詞辯論期日到場，核無民事訴
    訟法第386條各款所列情形，爰依原告聲請，由其一造辯論
    而為判決。
貳、實體方面：
一、原告主張：被告於民國110年5月12日17時48分許，騎乘車牌
    號碼000-000號普通重型機車，行經新竹縣新豐鄉埔和村竹1
    -2線電桿青埔幹（34A9713FA98）旁，不慎撞擊對向由原告
    所有並駕駛之車牌號碼000-0000號自用小客車(下稱系爭車
    輛)，造成系爭車輛受損。又系爭車輛受損後經估價須支出
    修理費用新臺幣(下同)27萬元，自應由被告賠償之。為此，
    爰依侵權行為之法律關係提起本件訴訟，並聲明：被告應賠
    償原告27萬元，及自起訴狀繕本送達之翌日起至清償日止，
    按年息百分之5計算之利息。
二、被告於本件調解時到庭曾以：原告請求金額過高，且原告就
    本件車禍之發生亦屬與有過失等語置辯。
三、得心證之理由：
（一）原告主張其所有之系爭車輛，因被告駕駛不慎碰撞而受損
      害，經估價需支出修理費27萬元等情，已據原告提出修理
      費用評估單、新竹縣新豐鄉調解委員會調解不成立證明書
      、新竹縣政府警察局新湖分局後湖派出所道路交通事故當
      事人登記聯單、道路交通事故初步分析研判表、道路交通
      事故現場圖及道路交通事故照片黏貼紀錄表等件為證(見
      本院調解卷)，並經本院依職權向新竹縣政府警察局新湖
      分局函調本件事故之道路交通事故當事人登記聯單、道路
      交通事故現場圖、診斷證明書、道路交通事故談話紀錄表
      、道路交通事故調查報告表（一）（二）、天主教仁慈醫
      療財團法人仁慈醫院生化檢驗報告、道路交通事故當事人
      酒精測定紀錄表、道路交通事故初步分析研判表、道路交
      通事故照片黏貼紀錄表、系爭車輛之行車紀錄器光碟等查
      閱無訛(見本院調解卷)，核與原告主張之上開事實相符，
      堪信為真。
（二）按汽車行駛時，駕駛人應注意車前狀況，隨時採取必要之
      安全措施。又汽車除行駛於單行道或指定行駛於左側車道
      外，在未劃分向線或分向限制線之道路，應靠右行駛，道
      路交通安全規則第94條第3項及第95條第1項前段分別定有
      明文。經查，原告於警詢時則表示：「當時我由北往南方
      向（按：依道路交通事故現場圖所示，系爭車輛應係由東
      往西方向行駛）行駛於竹1-2線上，要前往新豐鄉新庄子
      ，我當時僅靠右側行駛，行駛到一半對方目視在別的方向
      ，然後就朝我這個方向撞來。當時路況、天候、視線均良
      好。無障礙物。發現危險時距離對方約1公尺。路口無號
      誌。我當時有踩剎車跟右打方向盤，但是來不及。」等語
      ，而被告於警詢時，對於當時路況、天候、視線、有無障
      礙物、發現危險時與對方之距離、採取何種反應措施、第
      一次撞擊部位及行車速率等情節均表示其已忘記，僅記得
      當時其係由西往東方向行駛於竹1-2線埔和村往青埔村路
      段，且有靠右行駛等語。經本院當庭勘驗新竹縣政府警察
      局新湖分局所提供之系爭車輛行車紀錄器影像，勘驗結果
      ：原告行駛於道路上，於碰撞前均為行駛狀態，影片18秒
      起，被告騎乘機車自對向而來，被告騎乘機車之位置在車
      道中間，於影片21秒碰撞前未減速亦未轉向等情，有本院
      111年1月6日勘驗筆錄及影像截圖可參(見本院卷第17至18
      頁、第21至22頁)，顯見被告當時確未靠右行駛，於二車
      發生碰撞前亦未採取任何閃避之安全措施，且依現場情形
      被告並無不能注意之情事，詎被告竟疏於注意上情，未靠
      右行駛亦未採取必要之安全措施，致二車發生碰撞，並致
      系爭車輛受損，被告就本件車禍之發生，顯有過失，且系
      爭車輛之損害與被告之過失行為間，有相當因果關係，被
      告自應就本件事故負全部之過失責任。被告僅泛稱原告亦
      與有過失云云，洵無可採。
（三）次按因故意或過失不法侵害他人之權利者，負損害賠償責
      任；又汽車、機車或其他非依軌道行駛之動力車輛，在使
      用中加損害於他人者，駕駛人應賠償因此所生之損害；不
      法毀損他人之物者，被害人得請求賠償其物因毀損所減少
      之價值，民法第184條第1項前段、第191條之2、第196條
      分別定有明文。又物被毀損時，被害人除得依據民法第19
      6條請求賠償外，並不排除民法第213條至第215條之適用
      ，依民法第196條請求賠償物被毀損所減少之價額，得以
      修復費用為估定之標準，但以必要者為限(例如：修理材
      料以新品換舊品，應予折舊)，亦有最高法院77年度第9次
      民事庭會議決議、同院73年度台上字第1574號判決可資參
      照。經查，被告因前開過失行為肇致本件事故，並致原告
      所有之系爭車輛受有損害等情，已如前述，被告自應就系
      爭車輛之損害負賠償責任。又原告所承保之系爭車輛因本
      件車禍受損，經估價需支出維修費277,697元（含零件費
      用217,438元、噴漆費用24,289元、工資費用35,970元）
      一節，業經原告提出裕新汽車股份有限公司（下稱裕新公
      司）修理費用評估單為證，經核該等修復項目，與系爭車
      輛受損之情形大致相符，並有警方拍攝之系爭車輛受損照
      片數張為證，被告於本件調解時就此亦未表示爭執，堪認
      該修理費用評估單所列修理項目確為修復系爭車輛所必要
      。又系爭車輛係於107年10月出廠，有本院依職權查調之
      車號查詢汽車車籍資料在卷可佐(見本院卷第23頁)，亦為
      原告所是認（見本院卷第18頁），則至本件肇事發生時(
      即110年5月12日)，已使用2年7月，揆之前揭說明，以新
      品換舊品而更換之零件，自應予以折舊。本院參考行政院
      公布之固定資產耐用年數表及固定資產折舊率表，採定率
      遞減法計算其折舊，即自用小客車耐用年數5年，每年折
      舊率千分之369，是系爭車輛更新零件折舊後金額應為67,
      940元（計算式如附表），另關於噴漆費用、工資費用部
      分，因無折舊之問題，是系爭車輛之必要修復費用為128,
      199元（計算式：67,940元＋24,289元＋35,970元＝128,199
      元），原告於此數額範圍內得請求被告賠償。
（四）末按給付無確定期限者，債務人於債權人得請求給付時，
      經其催告而未為給付，自受催告時起，負遲延責任；其經
      債權人起訴而送達訴狀，或依督促程序送達支付命令，或
      為其他相類之行為者，與催告有同一之效力；遲延之債務
      ，以支付金錢為標的者，債權人得請求依法定利率計算之
      遲延利息；應付利息之債務，其利率未經約定，亦無法律
      可據者，週年利率為5%，民法第229條第2項、第233條第1
      項前段及第203條分別定有明文。本件係屬侵權行為損害
      賠償之債，屬無確定期限之給付，且以支付金錢為標的，
      依前揭法律規定，原告請求被告給付自起訴狀繕本送達翌
      日即110年9月17日（見本院調解卷）起至清償日止，按年
      息5%計算之法定遲延利息，於法自屬有據。
四、綜上所述，原告依侵權行為之法律關係，訴請被告給付128,
    199元，及自110年9月17日起至清償日止按年息百分之5計算
    之利息，為有理由，應予准許；逾上開部分之請求，則無理
    由，應予駁回。
五、本件係依民事訴訟法第427條第1項適用簡易訴訟程序所為被
    告一部敗訴之判決，應依同法第389條第1項第3款規定，就
    原告勝訴部分，依職權宣告假執行。
六、訴訟費用負擔之依據：民事訴訟法第79條。
中　　華　　民　　國　　111 　年　　1 　　月　　27　　日
                  竹北簡易庭  法  官  張詠晶
以上正本係照原本作成。
如對本判決不服，須於判決送達後20日之不變期間內，向本院提出上訴狀；如委任律師提起上訴者，應一併繳納上訴審裁判費。　　　　　　　　　　　　　　　　　　
中　　華　　民　　國　　111 　年　　1 　　月　　28　　日
                              書記官   蔡美如
附表：
車牌號碼000-0000號自用小客車更新零件費用折舊之計算  第一年折舊 217,438×0.369=80,235 第二年折舊 （217,438－80,235）×0.369=50,628 第三年折舊 （217,438－80,235－50,628）×0.369×7/12=18,635 折舊後之金額：  217,438－80,235－50,628－18,635＝67,940  備註：上列計算小數點以下均四捨五入。